臺灣板橋地方法院刑事判決　　　　　　　　　　　　九十二年度易字第二八一五號
　　公　訴　人　臺灣板橋地方法院檢察署檢察官
　　被　　　告　庚○○
右列被告因竊盜等案件，經檢察官提起公訴（九十二年度偵字第一八三三三號）及移
送併辦（九十二年度偵字第一九五一四號），被告於準備程序中為有罪陳述，本院合
議庭裁定由受命法官獨任進行簡式審判程序，本院判決如左：
    主  文
庚○○連續攜帶兇器毀越安全設備竊盜，累犯，處有期徒刑壹年貳月。扣案之長型一
字起子壹支沒收。又意圖為自己不法之所有，而侵占其他離本人持有之物，處罰金壹
仟元，如易服勞役，以佰元折算壹日。
    事  實
一、庚○○於民國八十三年間因違反麻醉藥品管理條例案件，經本院以八十三年度訴
    字第三○一九號判決判處有期徒刑四月確定，於八十四年四月六日易科罰金執行
    完畢。於八十六年間復因違反麻醉藥品管理條例案件，經本院以八十六年度易字
    第五二○九號判決判處有期徒刑六月確定，於八十六年十一月二十八日易科罰金
    執行完畢。於八十九年間因違反毒品危害防制條例案件，經本院以九十年度易緝
    字第一九九號判處有期徒刑二月確定，於九十一年三月十五日易科罰金執行完畢
    。又因違反毒品危害防制條例案件，經本院以九十一年度易字第一一○四號判決
    判處有期徒刑五月確定，於九十一年十月三十日易科罰金執行完畢。又因竊盜、
    偽造文書案件，經本院以九十一年度訴字第三五號判決判處有期徒刑一年六月確
    定，現在臺灣臺北監獄臺北分監執行中。
二、庚○○因腳受傷無法工作賺錢，於經濟困窘下，基於意圖為自己不法所有之摡括
    犯意為下列竊盜行為：
  (一)先於九十一年八月五日下午三時許至林伯昇位於臺北縣中和市○○街一一四巷二
    五之四號五樓之住處，以石頭敲破窗戶玻璃，踰越窗戶安全設備進入該處竊取筆
    記型電腦一台、金戒指二個、鑽石項鍊三條、日幣三萬元、美金二百元、泰銖一
    百元。
  (二)再於九十一年八月十四日下午三、四時許至甲○○位於臺北縣中和市○○街八十
    九巷五號五樓住處，以客觀上足以作兇器使用長型一字起子破壞後陽台鐵窗後，
    踰越鐵窗安全設備進入該屋內行竊，竊取現金新台幣（下同）約一萬五千元、零
    星金飾。
  (三)又於九十一年十二月六日下午三時許至臺北縣中和市○○路二八二號五樓丙○○
    備進入屋內竊取黑色皮包一個、易利信手機一支（手機序號000000000
    000000）、印章一個、現金五千元。
  (四)末於九十二年十月一日上午十時三十分許持客觀上足以為兇器使用之長型一字起
    子，破壞己○○位於臺北縣板橋市○○路○段九五巷三八號四樓住處鐵門，並進
    去屋內竊取現金三萬六千五百元、玉山銀行存摺二本及金融卡一張、郵局存簿一
    本及金融卡一張、遠東銀行存摺一本、戒指二只。嗣於同日十一時二十分許庚○○竊取該物欲離去，於該址二樓樓梯間為己○○所發現，報警將其逮捕，並扣得
    長型一字起子一支。
三、庚○○於九十二年九月二十九日在臺北縣土城市○○街便利商店前，拾獲一個大
    皮包，其內有丁○○遭竊之郵局金融卡一張、第一商業銀行金融卡一張、許錦宏
    郵局存簿一本、榮民證一張、許錦宏印鑑一枚、丁○○印章一枚（係於九十二年
    九月十九日十六時許在臺北縣板橋市○○路四之一號五樓住家失竊）；戊○○遭
    竊之玉山銀行信用卡二張及金融卡一張、富邦銀行信用卡及金融卡各一張、臺灣
    企銀金融卡二張、郵局提款卡一張、生命卡一張（九十二年九月二十二日十時許
    在臺北縣中和市○○街一一六巷二七弄五號五樓住處失竊）；乙○○失竊之美國
    運通銀行空白支票一張、全國加油站白金卡一張、中國石油白金卡一張、金石堂
    白金聯名卡一張、花旗大來卡一張、合作金庫信用卡一張（於九十二年九月二十
    日九時三十分許在台北縣板橋市○○路二七○巷三五號六樓住處），竟萌生意圖
    為自己不法之所有，予以侵占入己，為警於九十二年十月一日查獲竊盜犯行時一
    併查獲。
四、案經臺北縣政府警察局海山分局報告臺灣板橋地方法院檢察署檢察官偵查起訴。
    證據
一、訊據被告庚○○對於右揭犯罪事實均坦承不諱，其如事實欄所述之連續竊盜犯行
    ，核與被害人林伯昇、甲○○、丙○○、己○○於警詢中之指述相符，其竊取林
    伯昇、甲○○上開財物部分，經警方於入侵窗戶之鐵框以及後陽台入侵鐵框分別
    取得指紋各一枚，經鑑定與被告右環指指紋、左手食指指紋相符，有內政部警政
    署刑事警察局九十一年九月九日刑紋字第○九一○二三四五七七號、九十一年九
    月二十日刑紋字第○九一○二三七三○一號鑑驗書附卷可按；竊取丙○○上開財
    物部分，被告所申請使用之0000000000號行動電話門號曾於九十一年
    十二月六日插入丙○○所有之上揭易利信手機使用，並撥打被告家中電話000
    0000000號、其配偶謝佩玲電話0000000000號，有該遠傳電信
    股份有限公司提供之0000000000易付卡申請資料、手機序號0000
    00000000000行動電話通聯紀錄為憑。其竊取己○○財物部分，復有
    臺北縣政府警察局贓物認領保管單、長型一字起子足以佐證。又丁○○、戊○○
    、乙○○所有如事實欄所述之物，於前揭時地遭竊，有渠等警詢筆錄為憑，警方
    並於庚○○所使用之機車內起獲上開贓物，有搜索扣押筆錄、臺北縣政府警察局
    贓物認領保管單三張、照片足堪佐證。被告自白核與事實相符，堪予採信。本件
    事證明確，被告犯行洵堪認定，應依法論科。
二、按長型一字起子為金屬製品，質地堅硬，刀刃尖銳，在客觀上對人之生命、身體
    具有危險性，足供作為兇器使用；而窗戶、陽台鐵窗均具有防閑作用，為安全設
    備之一種，被告庚○○如事實欄二之(一)所為係犯刑法第三百二十一條第一項第二
    款毀越安全設備竊盜罪。二之(二)(三)所為係犯同法條第一項第二款、第三款之攜帶
    兇器毀越安全設備竊盜罪。如事實欄二之(四)所為係犯刑法第三百二十一條第一項
    第二款、第三款攜帶兇器毀壞門扇竊盜罪。核被告所為數行為，時間緊接，所犯
    罪名相同，顯係出於概括之犯意為之，為連續犯，爰依刑法第五十六條之規定以
    一攜帶兇器毀越安全設備竊盜罪論，並加重其刑。因被害人未提出侵入住宅之告
    訴，且毀壞門扇而入室竊盜，其越入行為即屬侵入住宅，已結合於加重竊盜犯行
    ，無更行構成侵入住宅罪，已據蒞庭檢察官當庭減縮侵入住宅部分之起訴，附此
    敘明。被告侵占丁○○、戊○○、乙○○遭竊之物係犯刑法第三百三十七條侵占
    其他離本人所持有之物罪。被告以一行為同時侵占丁○○、戊○○、乙○○之財
    物，係一行為觸犯數罪名，屬想像競合犯，應從一重處斷。被告所犯上開二罪，
    犯意各別，行為殊異，應分論併罰。檢察官聲請移送併辦（九十二年度偵字第一
    九五一四號即事實欄二之(一)、(二)、(三)之犯行）與本件起訴之加重竊盜部分（即事
    實欄二之(四)犯行）有連續犯之裁判上一罪關係，為起訴效力所及，本院自得一併
    審理。被告於八十六間因違反麻醉藥品管理條例案件，經本院以八十六年度易字
    第五二○九號判決判處有期徒刑六月確定，於八十六年十一月二十八日易科罰金
    執行完畢，又於八十九年間因違反毒品危害防制條例案件，經本院以九十年度易
    緝字第一九九號判處有期徒刑二月確定，於九十一年三月十五日易科罰金執行完
    畢，有臺灣高等法院被告全國前案紀錄表一份在卷可按，其於有期徒刑執行完畢
    五年以內再犯本件有期徒刑以上之罪（加重竊盜部分），為累犯，應依法遞加重
    其刑。爰審酌被告素行不佳、犯罪之動機、目的、多次攜帶兇器、毀壞門扇、毀
    越安全設備竊盜，並依據竊取財物、侵占其他離本人所持有之物之多寡，及犯罪
    後態度良好等一切情狀，各量處如主文所示之刑，罰金部分則諭知易服勞役之折
    算標準。扣案之長型一字起子為被告所有供犯罪所用之物，依刑法第三十八條第
    一項第二款規定宣告沒收。至於扣案之油壓剪、洋釘拔，並非被告供犯罪或預備
    供犯罪所用之物，不予宣告沒收。
三、又按犯強盜罪而有刑法第三百二十一條第一項加重竊盜之各款加重行為者，為加
    重強盜罪，應適用同法第三百三十條之規定處罰。依原判決認定之事實，被告係
    攜帶兇器、毀壞門扇（大門）及安全設備（窗戶）、於夜間侵入住宅而犯本件強
    盜罪，倘若不虛，則有刑法第三百二十一條第一項第一、二、三款之加重情形，
    自應論以加重強盜罪，且其破壞被害人李螢洲住宅大門及窗戶之毀損行為，已結
    合於所犯加重強盜之罪質中，無更行構成毀損罪之餘地。最高法院九十一年度台
    上字第四三五四號判決著有明文可資參照。是本件被告毀壞安全設備、住宅大門
    之毀損行為，已結合於所犯之加重竊盜之罪質中，並無構成毀損罪之餘地。是蒞
    庭檢察官補充被告亦構成刑法第三百五十四條之毀損罪，尚有未洽，惟公訴人認
    該部分與前揭加重竊盜部分有裁判上一罪關係，不另為無罪之諭知。
四、被告自八十九年十月十二日起至九十年七月二十五日止連續攜帶兇器踰越安全設
    備竊盜，並行使偽造私文書之犯行，經本院以九十一年度訴字第三五號判決判處
    有期徒刑一年六月，於九十二年十月一日確定，有上開判決書及臺灣高等法院被
    告全國前案紀錄表各一份附卷可參，前開確定案件與本件犯行犯罪手法雷同，惟
    被告九十一年八月份起之竊盜行為並非與前開確定判決係基於概括犯意所為，非
    屬裁判上一罪，業據被告供認在卷，是本案非前開確定判決效力所及，本院自應
    依法審究。
五、末按除被告所犯為死刑、無期徒刑、最輕本刑為三年以上有期徒刑之罪或高等法
    院管轄第一審案件者外，於前條第一項程序進行中，被告先就被訴事實為有罪之
    陳述時，審判長得告知被告簡式審判程序之旨，並聽取當事人、代理人、辯護人
    及輔佐人之意見後，裁定進行簡式審判程序，刑事訴訟法第二百七十三條之一第
    一項定有明文。查本件被告涉犯之刑法第三百二十一條第一項第二款、第三款之
    罪，法定刑為六月以上五年以下有期徒刑，非最輕本刑為三年以上有期徒刑之罪
    ，且被告就被訴事實為有罪之陳述，經告知被告簡式審判程序之旨，公訴人、被
    告對於本件改依簡式審判程序審理亦均表示無意見，是本院即依前揭刑事訴訟法
    規定，裁定本件進行簡式審判程序，附此敘明。
據上論斷，刑事訴訟法第二百七十三條之一第一項、第二百九十九條第一項前段，刑
法第五十六條、第三百二十一條第一項第二款、第三款、第三百三十七條、第五十五
條、第四十七條、第四十二條第二項、第三十八條第一項第二款，罰金罰鍰提高標準
條例第一條前段、第二條，判決如主文。
本案經檢察官程秀蘭到庭執行職務
中　　　華　　　民　　　國　　九十三　　年　　　八　　　月　　二十三　　日
                                  臺灣板橋地方法院刑事第十四庭
                                          法　官 絲鈺雲
右正本證明與原本無異。
如不服本判決，應於判決送達後十日內，向本院提出上訴狀。
                                          書記官 許清秋
中　　　華　　　民　　　國　　九十三　　年　　　八　　　月　　 三十 　　日
附錄本案論罪科刑法條全文
中華民國刑法第三百二十一條
犯竊盜罪而有左列情形之一者，處六月以上、五年以下有期徒刑：
一  於夜間侵入住宅或有人居住之建築物、船艦或隱匿其內而犯之者。
二  毀越門扇、牆垣或其他安全設備而犯之者。
三  攜帶兇器而犯之者。
四  結夥三人以上而犯之者。
五  乘火災、水災或其他災害之際而犯之者。
六  在車站或埠頭而犯之者。
前項之未遂犯罰之。
中華民國刑法第三百三十七條
(侵占遺失物罪)
意圖為自己或第三人不法之所有，而侵占遺失物、漂流物或其他離本人所
持有之物者，處五百元以下罰金。
